臺灣板橋地方法院刑事判決　　　　　　　96年度易字第1425號
公　訴　人　臺灣板橋地方法院檢察署檢察官
被　　　告　甲○○
　　　　　　　　　　（現於臺灣新店戒治所強制戒治中）
上列被告因竊盜案件，經檢察官提起公訴（九十六年度偵字第一
九八六六號），本院判決如下：
    主    文
甲○○攜帶兇器竊盜，處有期徒刑捌月，減為有期徒刑肆月，扣
案之鋼管切割器貳把、大型扳手壹支、美工刀伍支、各型斜口鉗
捌支、自動剝離器壹支、起子肆支、鐵棒伍支及各式鉗子陸支均
沒收；又攜帶兇器竊盜，處有期徒刑壹年，減為有期徒刑陸月，
扣案之鋼管切割器貳把、大型扳手壹支、美工刀伍支、各型斜口
鉗捌支、自動剝離器壹支、起子肆支、各式鉗子陸支、照明設備
具、攀登器貳具、手套雙、攀登腰帶壹條及鋼索壹條均沒收
。應執行有期徒刑壹年陸月，減為有期徒刑玖月，扣案之鋼管切
割器貳把、大型扳手壹支、美工刀伍支、各型斜口鉗捌支、自動
剝離器壹支、起子肆支、各式鉗子陸支、照明設備具、攀登器
貳具、手套雙、攀登腰帶壹條及鋼索壹條均沒收。
    犯罪事實
一、甲○○本於為自己所有之不法意圖，先於民國九十六年一月
    二十九日晚上七時許，攜帶其所有客觀上對人之生命、身體
    安全構成威脅，具有危險性，足供為兇器使用之鋼管切割器
    二把、大型扳手一支、美工刀五支、各型斜口鉗八支、自動
    剝離器一支、起子四支、鐵棒五支及各式鉗子六支，將臺北
    縣三重市○○○路二九九號乙○○經營之水上美游泳池內之
    電纜線剪斷而竊取之，共得手裸銅線三捆，總長約五十五點
    九公尺，總重約六十八公斤，得手後逃逸。復於當日晚上十
    時許另行起意，除攜帶上揭足供為兇器所用之工具外，另攜
    帶照明設備三具、攀登器二具、手套三雙、攀登腰帶一條及
    鋼索一條等工具，在臺北縣土城市○○路上，攀爬至電線桿
    上竊取臺北縣土城市公所所管理之電線桿上之電纜線，共得
    手裸銅線三捆，總長約一一一點九公尺，總重約五十二公斤
    ，得手後逃逸，並將上開二次犯行所竊得之電纜線變賣與不
    知情之邱勇誠（邱勇誠涉嫌贓物部分，另經臺灣板橋地方法
    院檢察署檢察官為不起訴處分）。嗣於九十六年一月三十日
    下午一時四十分許，在臺北縣土城市○○路成功水門閘道口
    旁為警查獲，並在甲○○所駕駛之自用小貨車上，扣得鋼管
    切割器二把、大型扳手一支、美工刀五支、各型斜口鉗八支
    、自動剝離器一支、起子四支、鐵棒五支、各式鉗子六支、
    照明設備三具、攀登器二具、手套三雙、攀登腰帶一條及鋼
    索一條等物。
二、案經乙○○及臺北縣土城市公所向臺灣板橋地方法院檢察署
    檢察官提出告訴，暨臺北縣政府警察局土城分局報告臺灣板
    橋地方法院檢察署檢察官偵查起訴。
    理    由
一、訊據被告甲○○對於有於前揭時地竊取水上美游泳池內之電
    纜線一情固予承認，惟矢口否認有竊取前述電線桿上之電纜
    線，辯稱其並未竊取電線桿上之電纜線，係承辦員警要其承
    認，其不得已才承認云云。經查：
  (一)就水上美游泳池部分：本件被告確有於九十六年一月二十九
    日晚上七時許，攜帶其所有客觀上對人之生命、身體安全構
    成威脅，具有危險性，足供為兇器使用之鋼管切割器二把、
    大型扳手一支、美工刀五支、各型斜口鉗八支、自動剝離器
    一支、起子四支、鐵棒五支及各式鉗子六支，將臺北縣三重
    市○○○路二九九號乙○○經營之水上美游泳池內之電纜線
    剪斷而竊取之，共得手裸銅線三捆，總長約五十五點九公尺
    ，總重約六十八公斤一情，除據被告於本院審理中供述明確
    外（見本院九十六年十二月十九日審判筆錄第二頁），復經
    證人即告訴人乙○○證述明確（見臺灣板橋地方法院檢察署
    九十六年度偵字第三七０九號卷第七十八頁至第七十九頁）
    ，並有贓物認領保管單一紙及扣案被告所有持以行竊之用之
    鋼管切割器二把、大型扳手一支、美工刀五支、各型斜口鉗
    八支、自動剝離器一支、起子四支、鐵棒五支及各式鉗子六
    支可資佐證，足認被告於本院審理中出於任意性之自白與事
    實相符，從而此部分事證已臻明確，被告犯行堪以認定。
  (二)就電線桿上電纜線部分：本件被告有於九十六年一月二十九
    日晚上十時許，攜帶其所有之鋼管切割器二把、大型扳手一
    支、美工刀五支、各型斜口鉗八支、自動剝離器一支、起子
    四支、鐵棒五支、各式鉗子六支、照明設備三具、攀登器二
    具、手套三雙、攀登腰帶一條及鋼索一條等物，在臺北縣土
    城市○○路上，攀爬至電線桿上，竊取臺北縣土城市公所所
    管理之電線桿上之電纜線，共得手裸銅線三捆，總長約一一
    一點九公尺，總重約五十二公斤，得手後逃逸一情，前已據
    被告於警詢中自承無誤（見上揭偵卷第十一頁），證人即負
    責本案之臺北縣土城市公所員工丁○○於本院審理中，亦證
    稱當時所領得之電纜線（即上揭偵卷第五十六頁之贓物認領
    保管單）與電線桿上電纜線規格均屬相同等語（見本院前揭
    審判筆錄第六頁至第九頁），復有贓物認領保管單一份及扣
    案被告所有持以行竊之用之鋼管切割器二把、大型扳手一支
    、美工刀五支、各型斜口鉗八支、自動剝離器一支、起子四
    支、鐵棒五支、各式鉗子六支、照明設備三具、攀登器二具
    、手套三雙、攀登腰帶一條及鋼索一條等物可資佐證，是被
    告此部分犯行同堪認定。被告雖辯稱其警詢筆錄之內容係警
    察人員要其為此等表示，與事實不合云云，惟證人即查獲員
    警之一之丙○○於本院審理中，證述當時是被告自己供出有
    竊取電線桿上之電纜線等語（見本院前揭審判筆錄第二頁至
    第四頁）；證人即查獲員警之一之戊○○亦證稱當時並未聽
    到有人希望被告自己承認臺北縣土城市○○路電線桿上電纜
    線失竊之情等語（見本院前揭審判筆錄第六頁），足認被告
    所辯警詢筆錄之內容係警察人員要其為此等表示，與事實不
    合云云，並不足採。從而此部分事證同臻明確，被告犯行已
    堪認定。
二、按刑法第三百二十一條第一項第三款攜帶兇器竊盜罪，係以
    行為人攜帶兇器竊盜為其加重條件，此所謂兇器，其種類並
    無限制，凡客觀上足對人之生命、身體、安全構成威脅，具
    有危險性之兇器均屬之，且祇須行竊時攜帶此種具有危險性
    之兇器為已足，並不以攜帶之初有行兇之意圖為必要，最高
    法院著有七十九年台上字第五二五三號判例可資參照。本件
    被告二次行竊均有攜帶之鋼管切割器二把、大型扳手一支、
    美工刀五支、各型斜口鉗八支、自動剝離器一支、起子四支
    、鐵棒五支及各式鉗子六支等，均為鐵製品，且既能剪斷電
    纜線，足認倘持之行兇，確堪供作兇器使用。是核被告二次
    所為，均係犯刑法第三百二十一條第一項第三款攜帶兇器竊
    盜罪既遂罪，其所犯二罪間時間不同，亦無裁判上或實質上
    一罪關係，應予分論併罰。爰審酌被告所竊取之電纜線數量
    、就所犯水上美游泳池部分坦承犯行而態度良好及其他一切
    情狀，分別量處如主文所示之刑，並定其執行之刑，以資懲
    儆。又本件被告二次犯罪時間均係在九十六年四月二十四日
    以前，合於中華民國九十六年罪犯減刑條例之減刑要件，應
    依該條例第二條第一項第三款、第七條之規定，均減輕其刑
    ，並定其應執行之刑。又扣案之鋼管切割器二把、大型扳手
    一支、美工刀五支、各型斜口鉗八支、自動剝離器一支、起
    子四支、鐵棒五支及各式鉗子六支係被告所有持以竊取水上
    美游泳池所用，爰併依刑法第三十八條第一項第二款、第三
    項之規定，於被告該次犯行之主刑後，沒收之；又除上開扣
    案物外，另扣案之照明設備三具、攀登器二具、手套三雙、
    攀登腰帶一條及鋼索一條等物，則係被告所有竊取電線桿上
    電纜線所用，是除上開水上美游泳池部分扣案之物應一併於
    被告所犯竊取電線桿上電纜線部分之主刑之後一併宣告沒收
    外，該等另扣案之物，亦應併依刑法第三十八條第一項第二
    款、第三項之規定宣告沒收。
據上論斷，應依刑事訴訟法第二百九十九條第一項前段，刑法第
三百二十一條第一項第三款、第五十一條第五款、第九款、第三
十八條第一項第二款，判決如主文。
本案經檢察官張誌洋到庭執行職務。
中　　華　　民　　國　　96　　年　　12　　月　　31　　日
                  刑事第四庭法  官  吳冠霆
上列正本證明與原本無異。
如不服本判決，應於判決送達後十日內敘明上訴理由，向本院提
出上訴狀（應附繕本），上訴於臺灣高等法院。
                            書記官  黃炎煌
中　　華　　民　　國　　96　　年　　12　　月　　31　　日
附錄法條：刑法第三百二十一條
中華民國刑法第321條
（加重竊盜罪）
犯竊盜罪而有左列情形之一者，處 6 月以上、 5 年以下有期徒
刑：
一  於夜間侵入住宅或有人居住之建築物、船艦或隱匿其內而犯
之者。
二  毀越門扇、牆垣或其他安全設備而犯之者。
三  攜帶兇器而犯之者。
四  結夥三人以上而犯之者。
五  乘火災、水災或其他災害之際而犯之者。
六  在車站或埠頭而犯之者。
前項之未遂犯罰之。
